ACORDAO-COMPLETO-2309592

ACÓRDÃO 7746/2019 ATA 31/2019 - SEGUNDA CÂMARA

VISTOS, relatados e discutidos estes autos referentes à tomada de contas especial instaurada pelo Ministério do Turismo em razão da impugnação total de despesas referentes ao Convênio 703535/2009, celebrado com o município de Bom Sucesso-PB, tendo por objeto a realização do projeto denominado "Arraiá do Povão";
		ACORDAM os Ministros do Tribunal de Contas da União, reunidos em Sessão da 2ª Câmara, ante as razões expostas pelo relator, em:
9.1. com fulcro nos arts. 1º, inciso I, 16, inciso III, alíneas "b" e "c", 19, caput, e 23, inciso III, da Lei 8.443/1992, julgar irregulares as contas dos Srs. Gilson Cavalcante de Oliveira e Vieberton da Silva Feitosa - ME (09.565.396/0001-99) e da empresa Xoxoteando Produções Artísticas Ltda. - ME (07.408.508/0001-72) , e condená-los solidariamente ao pagamento das quantias especificadas a seguir, atualizadas monetariamente e acrescida dos juros de mora, calculados a partir das datas indicadas, até as datas da efetiva quitação, fixando-lhes o prazo de 15 (quinze) dias, a contar da notificação do presente acórdão, para que comprovem, perante o Tribunal, o recolhimento dos débitos aos cofres do Tesouro Nacional, nos termos do art. 214, inciso III, alínea "a", do Regimento Interno do TCU;
	9.1.1 débito solidário de responsabilidade de Gilson Cavalcante de Oliveira e Vieberton Da Silva Feitosa - ME
	Data
	Valor R$

	3/7/2009
	28.571,43

	9.1.2. débito solidário de responsabilidade de Gilson Cavalcante de Oliveira e Xoxoteando Produções Artísticas Ltda. - ME
	Data
	Valor R$

	3/7/2009
	171.428,57

9.2. aplicar individualmente aos Srs. Gilson Cavalcante de Oliveira e Vieberton da Silva Feitosa - ME (09.565.396/0001-99) e à empresa Xoxoteando Produções Artísticas Ltda. - ME (07.408.508/0001-72) a multa prevista no art. 57 da Lei 8.443/1992, c/c o art. 267 do Regimento Interno do TCU, no valor de R$ 10.000,00 (dez mil reais) , fixando-lhes o prazo de 15 (quinze) dias, a contar da notificação, para que comprovem, perante o Tribunal (art. 214, inciso III, alínea "a", do Regimento Interno) , o recolhimento das dívidas aos cofres do Tesouro Nacional, atualizadas monetariamente desde a data do presente acórdão até a do efetivo recolhimento, se forem pagas após o vencimento, na forma da legislação em vigor;
9.3. autorizar, desde logo, a cobrança judicial das dívidas, caso não atendida a notificação, nos termos do art. 28, inciso II, da Lei 8.443/1992;
	9.4. autorizar o pagamento parcelado das dívidas, caso requerido, em até 36 (trinta e seis) parcelas mensais e consecutivas, nos termos do art. 26 da Lei nº 8.443/1992, c/c o art. 217 do Regimento Interno do TCU, fixando o vencimento da primeira parcela em 15 (quinze) dias, a contar do recebimento da notificação do acórdão, e o das demais a cada 30 (trinta) dias, devendo incidir sobre cada parcela os respectivos encargos, na forma prevista na legislação em vigor;
	9.5. alertar os responsáveis de que a falta de comprovação do recolhimento de quaisquer parcelas importará no vencimento antecipado do saldo devedor, nos termos do § 2º do art. 217 do Regimento Interno do TCU;
	9.6. encaminhar cópia do presente acórdão à Procuradoria Regional da República no Estado da Paraíba, para as providências cabíveis, nos termos do § 7º, in fine, do art. 209 do Regimento Interno do TCU;
	9.7. dar ciência desta deliberação aos responsáveis e ao Ministério do Turismo.

Tomada de Contas Especial. Irregularidades na execução do Convênio 703535/2009, celebrado entre o Ministério do Turismo e o município de Bom Sucesso/PB, tendo por objeto a realização do Projeto Arraiá do Povão.

Segunda Câmara

Município de Bom Sucesso-PB.

3. Interessado: Ministério do Turismo.

13.1. Ministros presentes: Ana Arraes (Presidente), Augusto Nardes, Aroldo Cedraz (Relator) e Raimundo Carreiro.
13.2. Ministros-Substitutos presentes: Marcos Bemquerer Costa e André Luís de Carvalho.

ACORDAO-COMPLETO-2568952

Acórdão 3201/2023 - Segunda Câmara

ACORDAO-COMPLETO-2473526

Acórdão de Relação 6437/2021 - Segunda Câmara

Acórdão de Relação

AROLDO CEDRAZ

Adoto como Relatório a instrução de mérito elaborada no âmbito da unidade técnica responsável pela análise do processo (peça 46) , cuja proposta de encaminhamento contou com a anuência do corpo diretivo da Secretaria (peça 47) , bem como do representante do Ministério Público junto ao TCU (peça 48) :
"INTRODUÇÃO
1.	Cuidam os autos de tomada de contas especial instaurada pelo Ministério do Turismo, em desfavor do Sr. Gilson Cavalcante de Oliveira, na condição de prefeito gestor dos recursos (2009-2012) , em razão de impugnação total das despesas dos recursos repassados ao Município de Bom Sucesso-PB por força do convênio Siconv 703535/2009, celebrado com o Ministério do Turismo, que teve por objeto a realização do Projeto intitulado "Arraiá do Povão" (peça 2, p. 43-77) .
1.1.	Apresenta-se no quadro adiante o resumo do plano de trabalho (peça 2, p. 363-379) .
	Fase
	Descrição
	Valor R$

	01
	Mídia radiofônica: 780 inserções de 60", distribuídos nas rádios de maior audiência da região, a partir do dia 04 de junho.
	11.739,00

	02
	Mídia televisa: 06h30min - DOM DIA Paraíba nos dias 08 e 15 de junho
	505,00

	03
	Mídia televisa: 07hI5min - BOM DIA BRASIL no dia 09 de junho
	920,00

	04
	Mídia televisa: 07h30min - PEQUENAS EMPRESAS GRANDES NEGÓCIOS nos dias 06 e 13 de junho
	620,00

	05
	Mídia televisa: 08h05min - MAIS VOCÊ no dia 10 de junho
	785,00

	06
	Mídia televisa: 12h00min - JPB 1 EDIÇÃO nos dias 04 e 11 de junho
	1.485,00

	07
	Mídia televisa: 12h30min - A TURMA DO DIDI nos dias 07 e 14 de junho
	870,00

	08
	Mídia televisa: 12h45min -GLOBO ESPORTE nos dias 5 e 12 de junho
	1.735,00

	09
	Mídia televisa: 13h05min - TEMPERATURA MÁXIMA nos dias 07 e 14 de junho
	1.025,00

	10
	Mídia televisa: 13h45min - ESTRELAS nos dias 06 e 13 de junho
	915,00

	11
	Mídia televisa: 13h45min - VIDEO SI-IOW nos dias 08 e 15 de junho
	1.365,00

	12
	Mídia televisa: 14h30min - CALDEIRÃO DO HUCK nos dias 06 e 13 de junho
	995,00

	13
	Mídia televisa: 14h30min - VALE A PENA VER DE NOVO nos dias 8 e 15 de junho
	1.180,00

	14
	Mídia televisa: 15h35min - SESSÃO DA TARDE nos dias 05 e 12 de junho
	640,00

	15
	Mídia visual: OUT000R: Produção (90% em policromia) e Exibição em placas de outdoor, medindo 9m de comprimento X 3m de altura
	5.221,00

	16
	Contratação da banda Aleijadinho de Pombal
	10.000,00

	17
	Contratação da banda Forró Sacudido
	25.000,00

	18
	Contratação da banda Solteirões do Forró
	50.000,00

	19
	Contratação da banda Forró Sacode
	55.000,00

	20
	Contratação da banda Telengo Tengo
	12.000,00

	21
	Contratação da banda Ton Oliveira
	28.000,00

	TOTAL
	210.000,00

1.2.	O convênio foi firmado em 3/6/2009, cujo evento foi programado para acontecer entre os dias 16 e 17 de junho de 2009.
1.3.	Os recursos foram alocados em duas ações: divulgação (R$ 30.000,00) e shows artísticos (R$ 180.000,00) . Não há previsão de gastos com infraestrutura para os shows, segurança, higiene, entre outras.
1.3.1.	Deduz-se que o projeto está incompleto. Mesmo assim, o Ministério do Turismo alocou recursos.
HISTÓRICO 
2. Conforme disposto na cláusula quinta do convênio foram previstos R$ 210.000,00 para a execução do objeto, dos quais R$ 200.000,00 seriam repassados pelo concedente e R$ 10.000,00 corresponderiam à contrapartida (peça 2, p. 55) .
3.	Os recursos federais foram repassados em uma parcela, mediante a ordem bancária 09OB800812, no valor de R$ 200.000,00, emitida em 30/6/2009. Os recursos foram creditados na conta específica 21363-2, agência 585-1, no Banco do Brasil, em 2/7/2009 (peça 2, p. 83, 119) .
3.1.	A contrapartida foi creditada na conta específica em 22/6/2009 (peça 2, p. 121) .
4.	O ajuste vigeu no período de 3/6 a 17/8/2009, e previa a apresentação da prestação de contas em 30 dias do término da vigência, conforme cláusula quarta, alterado o prazo final por apostilamento para 13/9/2009 (peça 2, p. 55, 85) .
5.	A prestação de contas é encaminhada ao MTur por meio do ofício 209, de 9/10/2009 (peça 2, p. 99-205) . Acompanhou o ofício os seguintes documentos.
5.1.	Relatório de Cumprimento Objeto (p. 101) ;
5.2.	Relatório de Execução Físico-Financeira (p. 103-105) ;
5.3.	Relação de Pagamentos Efetuados (p. 107) ;
5.4.	Conciliação Bancária (p. 109) ;
5.5.	Relação de Execução da Receita e Despesa (p. 111-113) ;
5.6.	Declaração de Cumprimento Objeto (p. 115) ;
5.7.	Termo de Compromisso de Arquivamento dos Documentos (p. 117) ;
5.8.	Extrato da conta 21.363-2 (p. 119-123) ;
5.9.	Cópia de cheques (p. 123, 131, 135, 163, 171, 175, 197) ;
5.10.	Cópia de recibos (p. 125, 165) ;
5.11.	Cópia de comprovantes de depósitos (p. 127, 133, 137, 167, 173, 177, 199) ;
5.12.	Cópia de notas fiscais (p. 129, 169) ;
5.13.	Cópia do contrato com Vieberton da Silva Feitosa - ME (p. 139-143) ;
5.14.	Cópia termo de adjudicação do Convite 2009.04.13.1 (p. 145) ;
5.15.	Ata abertura e julgamento do Convite 2009.04.13.1 (p. 147-149) ;
5.16.	Edital do convite 2009.04.13.1 (p. 151-159) ;
5.17.	Homologação convite 2009.04.13.1 (p. 161) ;
5.18.	Declaração inexigibilidade de licitação (p. 179) ;
5.19.	Extrato inexigibilidade de licitação (p. 181) ;
5.20.	Justificativa contratação inexigibilidade (p. 183) ;
5.21.	Proposta da Xoxoteando (p. 185) ;
5.22.	Termo de homologação e adjudicação (p. 187) ;
5.23.	Termo de ratificação (p. 189) ;
5.24.	Contrato com Xoxoteando Produções Artísticas Ltda. - ME (p. 191-195) ;
5.25.	Extrato da conta 12247-5 (p. 201) ;
5.26.	Empenhos (p. 203-205) ;
5.27.	Ofícios MTur (205-211) .
6. É emitida a Nota Técnica de Análise 679, de 20/8/2012 (p. 213-223) .
6.1. Sob o aspecto formal foram apontadas irregularidades nos seguintes documentos: Relatório de Cumprimento Objeto, Declaração realização evento, Declaração exibição vídeo institucional, Declaração de gratuidade do evento, Declaração de autoridade local, Declaração a respeito de patrocinadores.
6.2. Quanto à execução do objeto, foi constatada a falta dos seguintes comprovantes.
6.2.1.	Cópia do anúncio televisivo (VT) ;
6.2.2.	Comprovante de veiculação nas emissoras televisivas;
6.2.3.	Cópia em mídia de spot/jingle usado nos anúncios;
6.2.4.	Comprovante de veiculação nas emissoras de rádios;
6.2.5.	Fotografia da publicação em outdoor.
6.3. Em relação ainda à execução, nas fotos e nas mídias de DVD sobre a execução do evento não ficou evidenciada o uso da logomarca do MTur.
6.4. Em razão dessas ressalvas, foram feitas solicitações de correção (peça 2, p. 219-221) , sendo proposto diligenciamento ao convenente.
7.	Foi expedido ofício à Prefeitura de Bom Sucesso para prestação de informações complementares (peça 2, p. 225) .
7.1. Em resposta, o convenente encaminhou os seguintes documentos (peça 2, p. 233) .
7.1.1.	Relatório de Cumprimento Objeto (p. 235-239) ;
7.1.2.	Declaração de Gratuidade (p. 241) ;
7.1.3.	Declaração acerca da existência de patrocinadores (p. 243) ;
7.1.4.	Declaração da realização do evento (p. 245) ;
7.1.5.	Declaração de autoridade local (p. 247) ;
7.1.6.	Declaração de respeito ao princípio da impessoalidade (p. 249) ;
7.1.7.	Declaração de exibição do vídeo (p. 251) .
8.	Foram expedidas as Nota Técnica de Reanálise 191 e de Análise 225, ambas de 22/2/2013 (peça 2, p. 255-261, 271-275) .
8.1. Considerou saneadas as falhas formais diante da apresentação da documentação pedida. Mas a comprovação da execução de vários itens do convênio não foi apresentada. Foi proposto novo diligenciamento.
9. Foram expedidos ofícios ao convenente e ao responsável, acompanhado das notas técnicas (peça 2, p. 263, 267, 269) .
10.	O prefeito de Bom Sucesso Ivaldo Washington de Lima informa a impetração de Ação de Improbidade Administrativa (processo 0001560-94.2013.815.0141) perante a Vara de Catolé do Rocha, em razão de "não ter o mesmo e prestado contas ou deixado nos arquivos contábeis da Prefeitura Municipal de Bom Sucesso a documentação necessária para a prestação de contas" (peça 2, p. 277-301) .
10.1.	O MTur procedeu à suspensão da inadimplência em favor do município (peça 2, p. 307, 309) .
11.	O Sr. Gilson Oliveira comparece aos autos para apresentar defesa (peça 2, p. 311-323) .
11.1.	Entende que as notas técnicas glosaram as despesas com divulgação do evento, num total de R$ 30.000,00. Alega dificuldade de obter documentos em razão de querelas partidárias. Sugere que a devolução dos recursos deveria ser imputada a empresa contratada. Não tem mais documentos a acostar aos autos. Considera injusta a devolução dos recursos já que sabe que os serviços foram executados.
11.2.	Junta documentos já existente nos autos.
12.	São expedidos ofícios ao convenente e ao responsável informando a finalização da análise e a reprovação da prestação de contas e glosa integral das despesas, acompanhados da Nota Técnica 545, de 23/9/2013 (peça 2, p. 325-343, 347) .
12.1.	Merece destaque e transcrição as seguintes conclusões contidas na Nota Técnica 545/2013 (peça 2, p. 333) .
12.1.1.	Em relação à execução do objeto do convênio, consignou que "a execução física do objeto foi APROVADA EM PARTE, o que resultou na glosa de R$ 30.000,00".
12.1.2.	Em relação à execução financeira, consignou "foram reprovados pela análise financeira os itens pagos às empresas Xoxoteando Produções Artísticas Ltda. - ME e Vieberton da Silva Feitosa - ME, ambas indevidamente contratadas por meio de processos de inexigibilidade de licitação e de Convite, respectivamente".
12.1.3.	Registra ainda que "o relatório preenchido no SICONV foi rejeitado em virtude de suas informações não conferirem com os lançamentos do extrato bancário acostado à fl 14 dos autos".
12.2.	A prefeitura informa a existência de ação de improbidade administrativa (processo 0000663-48.2013.4.05.8202) perante a Oitava Vara Federal, Seção Judiciária da Paraíba, e pede a suspensão de medidas punitivas contra o Município de Bom Sucesso (peça 2, p. 345) .
12.2.1.	Apresenta também petição do prefeito Ivaldo Lima, firmada por advogado, requerendo a retirada do Município de Bom Sucesso do Siafi (peça 2, p. 351-357) .
13.	 É feito registro de responsabilidade no Siafi em nome do Sr. Gilson Cavalcante de Oliveira (peça 2, p. 381) .
14.	O Sr. Gilson Oliveira é qualificado (peça 2, p. 389) .
15.	É expedido Relatório de TCE n° 223, de 8/5/2014 (peça 2, p. 391-399) . O relatório faz um histórico do processo e conclui pela imputação de débito pelo valor total transferido.
16.	 É feito o registro de responsabilidade em nome do responsável (peça 2, p. 405) .
17.	 No âmbito do Controle Interno é expedido o Relatório de Auditoria 868, de 26/5/2014, resumindo os fatos e concluindo na mesma linha do Relatório de TCE (peça 2, p. 417-419) . Na sequência são emitidos o Certificado de Auditoria, o Parecer do Dirigente do Órgão de Controle Interno e o Pronunciamento Ministerial (peça 2, p. 421, 422, 427) .
18.	 No TCU é feita análise preliminar que conclui que o processo está constituído das peças exigidas e em condições de ser autuado e instruído (peça 1) .
19.	A instrução de peça 20 propõe a citação do Sr. Gilson Cavalcante de Oliveira em solidariedade com Vieberton da Silva Feitosa - ME e Xoxoteando Produções Artísticas Ltda. - ME.
20.	 As citações propostas são acolhidas pelo Diretor, em 14/8/2017 (peça 21) .
21.	São expedidos os ofícios de citação, conforme descrito adiante.
21.1.	GILSON CAVALCANTE DE OLIVEIRA
21.1.1.	Ofício 1467/2017-TCU/SECEX-PB, de 14/8/2017 (peça 22-23) ;
21.1.1.1.	Ofício recebido em 13/9/2017 (peça 30) ;
21.1.1.2.	Decorrido o prazo de quinze dias (28/9/2017) , tornou-se revel o responsável.
21.2.	VIEBERTON DA SILVA FEITOSA - ME
21.2.1.	Ofício 1468/2017-TCU/SECEX-PB, de 14/8/2017 (peça 24-25) ;
21.2.1.1.	Objeto não entregue pelo motivo "Ausente" (peça 29) ;
21.2.2.	Após pesquisa, foi determinada nova citação para o mesmo endereço (peças 31-34) ;
21.2.2.1.	Ofício 2131/2017-TCU/SECEX-PB, de 7/11/2017 (peça 35-37) ;
21.2.2.2.	Objeto não entregue pelo motivo "Ausente" (peça 40-41) .
21.2.3.	Despacho ordena nova citação, desta vez em edital (peça 42) ;
21.2.3.1.	Expedido edital 09/2018, de 2/3/2018, e publicado no diário oficial de 6/3/2018 (peças 43-44) ;
21.2.3.2.	Decorrido o prazo de quinze dias (21/3/2018) , tornou-se revel a empresa.
21.3.	XOXOTEANDO PRODUÇÕES ARTÍSTICAS LTDA.
21.3.1.	Ofício 1469/2017-TCU/SECEX-PB, de 14/8/2017 (peça 26-27) ;
21.3.1.1.	Ofício recebido em 21/8/2017 (peça 28) ;
21.3.1.2.	A empresa comparece aos autos por meio de advogado para requerer habilitação e acesso ao processo eletrônico (peça 38-39) .
21.3.1.3.	Decorrido o prazo de quinze dias (5/9/2017) , tornou-se revel a empresa.
EXAME TÉCNICO
22.	Trata de tomada de contas especial instaurada pelo Ministério do Turismo, em desfavor do Sr. Gilson Cavalcante de Oliveira, em razão de impugnação total das despesas dos recursos repassados ao Município de Bom Sucesso-PB por meio do convênio Siconv 703535/2009.
23.	O convênio é decorrente de emenda individual ao orçamento de autoria do Deputado Wellington Roberto, do PR/PB (peça 3, p. 27) .
23.1.	A Nota Técnica 545, de 23/9/2013, consigna as seguintes conclusões sobre a análise do convênio.
23.1.1.	Execução física do objeto foi APROVADA EM PARTE, o que resultou na glosa de R$ 30.000,00;
23.1.2.	Reprovados pela análise financeira os itens pagos às empresas Xoxoteando Produções Artísticas Ltda. - ME e Vieberton da Silva Feitosa - ME, ambas indevidamente contratadas por meio de processos de Inexigibilidade de licitação e de Convite, respectivamente.
24.	 Em cumprimento ao Despacho do Diretor (peça 21) , foram promovidas as citações do Sr. Gilson Cavalcante de Oliveira, Vieberton da Silva Feitosa - ME e da empresa 	Xoxoteando Produções Artísticas Ltda., mediante ofícios, conforme descrito nos itens 21 e subitens.
25. 	Apesar de o Sr. Gilson Cavalcante de Oliveira e de a empresa Xoxoteando Produções Artísticas Ltda. terem tomado ciência dos expedientes que lhes foram encaminhados, conforme atestam os avisos de recebimento (AR) que compõem as peças 28 e 30, não atenderam a citação e não se manifestaram quanto às irregularidades verificadas. A empresa Xoxoteando compareceu aos autos por meio de advogado, para habilitar-se a atuar no processo e obter acesso ao processo eletrônico, mas não produziu defesa.
26.	 A empresa Vieberton da Silva Feitosa - ME, citada por via editalícia, não atendeu a citação e não se manifestou quanto às irregularidades verificadas. Destaca-se que antes da citação por edital foram adotadas providências que esgotaram as tentativas de localização do responsável. De fato, após pesquisas não revelarem outro endereço onde encontrar a empresa ou o empresário, foi repetida a citação e, após, publicado edital.
27.	 Transcorrido o prazo regimental fixado e mantendo-se inertes os aludidos responsáveis, impõe-se que sejam considerados revéis, dando-se prosseguimento ao processo, de acordo com o art. 12, § 3º, da Lei 8.443/1992.
28.	 As irregularidades detectadas nesta TCE envolveram o gestor do convênio e as empresas contratadas, solidariamente, e consistiram na não comprovação da execução do objeto contratado (Vieberton da Silva Feitosa - ME) e na quebra do nexo de causalidade (Xoxoteando Produções Artísticas Ltda. - ME) .
28.1.	Na ausência de defesa dos responsáveis e do não fornecimentos de novos elementos, não há porque mudar a compreensão extraída dos elementos dos autos. Por essa razão, pugna-se pelo julgamento irregular das contas, na condenação em débito e ainda na aplicação de multa.
CONCLUSÃO
29.	Trata de tomada de contas especial instaurada pelo Ministério do Turismo, em desfavor do Sr. Gilson Cavalcante de Oliveira, em razão de impugnação total das despesas dos recursos repassados ao Município de Bom Sucesso-PB por meio do convênio Siconv 703535/2009.
30.	O convênio é decorrente de emenda individual ao orçamento de autoria do Deputado Wellington Roberto, do PR/PB (peça 3, p. 27) .
31.	 Foi alocado ao convênio R$ 210.000,00, sendo R$ 200.000,00 do Ministério do Turismo e R$ 10.000,00 do Município de Bom Sucesso-PB.
31.1.	O valor federal foi transferido de uma vez e creditado na conta específica, em 2/7/2009; a contrapartida foi creditada de uma vez, no dia 22/6/2009.
32.	 O convenente contratou a empresa Xoxoteando Produções Artísticas Ltda. - ME (R$ 180.000,00) para fornecer as atrações musicais e Vieberton da Silva Feitosa - ME (R$ 30.000,00) para efetuar a divulgação do evento.
33.	 Foram promovidas as citações do Sr. Gilson Cavalcante de Oliveira, Vieberton da Silva Feitosa - ME e da empresa 	Xoxoteando Produções Artísticas Ltda., mediante ofícios, conforme descrito nos itens 21 e subitens.
33.1.	O Sr. Gilson Oliveira e a empresa Xoxoteando Ltda. receberam a citação (a empresa compareceu aos autos por meio de advogado) , mas não apresentaram defesa. A empresa Vieberton Feitosa - ME foi citada por edital e, igualmente, não apresentou defesa.
34.	 As irregularidades detectadas nesta TCE envolveram o gestor do convênio e as empresas contratadas, solidariamente, e consistiram na não comprovação da execução do objeto contratado (Vieberton da Silva Feitosa - ME) e na quebra do nexo de causalidade (Xoxoteando Produções Artísticas Ltda. - ME) .
34.1.	Na ausência de defesa dos responsáveis e do não fornecimentos de novos elementos, não há porque mudar a compreensão extraída dos elementos dos autos. Por essa razão, pugna-se pelo julgamento irregular das contas, na condenação em débito e ainda na aplicação de multa.
35.	Vale ressaltar que não ocorreu a prescrição da pretensão punitiva do TCU, conforme Acórdão 1441/2016-TCU-Plenário, que uniformizou a jurisprudência acerca dessa questão, uma vez que os atos em análise foram praticados a partir do exercício de 2009 e o prazo geral de prescrição é aquele indicado no art. 205 do Código Civil, que é de 10 anos, podendo, portanto, ser aplicada multa ao responsável.
36.	Diante da revelia do Sr. Gilson Cavalcante de Oliveira, CPF XXX.518.524-XX, de Vieberton da Silva Feitosa - ME, CNPJ 09.565.396/0001-99, e de Xoxoteando Produções Artísticas Ltda. - ME, CNPJ 07.408.508/0001-72, e inexistindo nos autos elementos que permitam concluir pela ocorrência de boa-fé ou de outros excludentes de culpabilidade em suas condutas, propõe-se que suas contas sejam julgadas irregulares, nos termos do art. 202, § 6º, do Regimento Interno/TCU, e que os responsáveis sejam condenados em débito, bem como que lhes seja aplicada a multa prevista no art. 57 da Lei 8.443/1992.
PROPOSTA DE ENCAMINHAMENTO
37.	 Diante do exposto, submetemos os autos à consideração superior, propondo ao Tribunal:
37.1. com fundamento nos arts. 1º, inciso I, 16, inciso III, alínea "c", e § 2º da Lei 8.443/1992 c/c os arts. 19 e 23, inciso III, da mesma Lei, e com arts. 1º, inciso I, 209, inciso III, e § 5º, 210 e 214, inciso III, do Regimento Interno, que sejam julgadas irregulares as contas do Sr. Gilson Cavalcante de Oliveira, CPF XXX.518.524-XX, na condição de prefeito gestor (2009-2012) , e condená-lo em solidariedade com Vieberton da Silva Feitosa - ME, CNPJ 09.565.396/0001-99, e com Xoxoteando Produções Artísticas Ltda. - ME, CNPJ 07.408.508/0001-72, ao pagamento das quantias a seguir especificadas, com a fixação do prazo de quinze dias, a contar das notificações, para comprovarem, perante o Tribunal (art. 214, inciso III, alínea "a", do Regimento Interno) , o recolhimento das dívidas aos cofres do Tesouro Nacional, atualizadas monetariamente e acrescidas dos juros de mora, calculados a partir das datas discriminadas abaixo, até a data dos recolhimentos, na forma prevista na legislação em vigor.
Débito
De Gilson Cavalcante de Oliveira em solidariedade com Vieberton Da Silva Feitosa - ME
	Data
	Valor R$

	3/7/2009
	28.571,43

		Valor atualizado do débito até 27/4/2018: R$ 47.688,57 (peça 45) 
De Gilson Cavalcante de Oliveira em solidariedade com Xoxoteando Produções Artísticas Ltda. - ME
	Data
	Valor R$

	3/7/2009
	171.428,57

		Valor atualizado do débito até 27/4/2018: R$ 286.131,43 (peça 45) 
37.2.	aplicar ao Sr. Gilson Cavalcante de Oliveira, CPF XXX.518.524-XX, e às empresas Vieberton da Silva Feitosa - ME, CNPJ 09.565.396/0001-99, e de Xoxoteando Produções Artísticas Ltda. - ME, CNPJ 07.408.508/0001-72, individualmente, a multa prevista no art. 57 da Lei 8.443/1992 c/c o art. 267 do Regimento Interno, com a fixação do prazo de quinze dias, a contar das notificações, para comprovarem, perante o Tribunal (art. 214, inciso III, alínea "a", do Regimento Interno) , o recolhimento das dívidas aos cofres do Tesouro Nacional, atualizadas monetariamente desde a data do acórdão que vier a ser proferido até a dos efetivos recolhimentos, se forem pagas após o vencimento, na forma da legislação em vigor;
37.3. autorizar, desde logo, nos termos do art. 28, inciso II, da Lei 8.443/1992, a cobrança judicial das dívidas, caso não atendidas as notificações;
37.4.	autorizar, caso solicitado pelos devedores, o pagamento da dívida do Sr. Gilson Cavalcante de Oliveira, CPF XXX.518.524-XX, de Vieberton da Silva Feitosa - ME, CNPJ 09.565.396/0001-99, e de Xoxoteando Produções Artísticas Ltda. - ME, CNPJ 07.408.508/0001-72, em até 36 parcelas mensais e consecutivas, nos termos do art. 26 da Lei 8.443/1992 c/c o art. 217 do Regimento Interno, fixando-lhes o prazo de quinze dias, a contar do recebimento da notificação, para comprovarem perante o Tribunal o recolhimento da primeira parcela, e de trinta dias, a contar da parcela anterior, para comprovarem os recolhimentos das demais parcelas, devendo incidir sobre cada valor mensal, atualizado monetariamente, os juros de mora devidos, na forma prevista na legislação em vigor;
37.5.	encaminhar cópia do acordão que for adotado ao Procurador-Chefe da Procuradoria da República na Paraíba, nos termos do §3º do art. 16 da Lei 8.443/1992 c/c o § 7º do art. 209 do Regimento Interno do TCU, para adoção das medidas que entender cabíveis, informando-lhe que o inteiro teor da deliberação pode ser consultado no endereço www.tcu.gov.br/acordaos."
	É o Relatório.

Joanilson Guedes Barbosa (13.295/OAB-PB), representando Xoxoteando Produções Artísticas Ltda. - ME.

Procurador Sergio Ricardo Costa Caribe.

TOMADA DE CONTAS ESPECIAL. IMPUGNAÇÃO DE DESPESAS COM RECURSOS DE CONVÊNIO CELEBRADO COM O MINISTÉRIO DO TURISMO. CITAÇÃO. REVELIA. CONTAS IRREGULARES COM DÉBITO E MULTA. CIÊNCIA.

TOMADA DE CONTAS ESPECIAL (TCE)

Secretaria de Controle Externo no Estado da Paraíba.

Para a execução do Convênio 703535/2009, celebrado com o Ministério do Turismo, foram repassados recursos federais ao município de Bom Sucesso-PB, no total de R$ 200.000,00, com vistas à realização do projeto "Arraiá do Povão", cuja regular aplicação não foi comprovada, tendo em vista a impugnação de despesas realizada pelo concedente.
2.	Remetido o processo ao Tribunal, a unidade técnica promoveu a citação do ex-prefeito, Sr. Gilson Cavalcante de Oliveira, solidariamente com as empresas Xoxoteando Produções Artísticas Ltda. e Vieberton da Silva Feitosa - ME, os quais deixaram de apresentar defesa.
3.	Assim, transcorrido o prazo regimental fixado e mantendo-se inertes os responsáveis, devem ser considerados revéis, dando-se prosseguimento ao processo, de acordo com o art. 12, § 3º, da Lei 8.443/1992.
4.	Com efeito, os responsáveis deixaram de apresentar elementos aptos a comprovar a execução do objeto, a exemplo de cópia do anúncio televisivo, da veiculação nas emissoras de rádio, outdoor, e vários outros itens do convênio, os quais poderiam servir de prova quanto à realização das apresentações das bandas supostamente contratadas, nos termos pactuados.
5.	Assim, manifesto concordância com o exame empreendido pela unidade técnica, com proposta, ao final, de julgamento pela irregularidade das contas, com condenação em débito solidário, além da aplicação da multa prevista no art. 57 da Lei n. 8.443/1992.
6.	Nesse contexto, assiste razão à SEC-PB em sua instrução de mérito, corroborada pelo representante do MPTCU, a qual abordou, com bastante propriedade, todas as questões necessárias ao deslinde do feito e cujos fundamentos incorporo, desde já, às minhas razões de decidir, considerando-se as ocorrências apuradas e o fato de os responsáveis não terem comparecido aos autos para apresentação de defesa quanto às irregularidades que lhes foram imputadas.
7.	Nessa seara, cumpre informar a pacífica jurisprudência desta Corte de Contas, no sentido de que, ex vi do art. 70, parágrafo único, da Constituição Federal, e do art. 93 do Decreto-lei nº 200/1967, o ônus de comprovar a regularidade integral na aplicação dos recursos públicos compete ao gestor, por meio de documentação consistente, que demonstre cabalmente os gastos efetuados, bem assim o nexo causal entre estes e os recursos repassados.
8.	Em reforço às conclusões quanto à escorreita responsabilização do agente público e das terceiras empresas intermediárias, esclareço que ocorre em absoluta sintonia com os elementos existentes nos autos e com a jurisprudência desta Corte de Contas, em especial porque não se dignaram a comprovar, quando instados para tanto, por meio do envio de documentação idônea, a boa e regular aplicação dos recursos federais recebidos, a necessária comprovação dos pagamentos supostamente repassados aos artistas e a execução integral do objeto pactuado no convênio.
9.	Em reforço ao julgamento pela irregularidade das contas, acrescento o fundamento da alínea "b", inciso III, art. 16, da Lei 8.443/1992, ante o inequívoco descumprimento das normas do convênio, que previam a apresentação de uma série de documentos comprobatórios.
10.	Por fim, devem ser autorizados, desde já, o parcelamento do débito e da multa, e a respectiva cobrança judicial, caso não atendidas as notificações.
11. 	Outrossim, como alvitrado, faz-se necessária a remessa de cópia da deliberação a ser proferida, ao órgão regional da Procuradoria da República no estado da Paraíba, para as providências cabíveis, ex vi do § 7o, in fine, do art. 209 do Regimento Interno do TCU.
 	Ante o exposto, VOTO por que seja adotada a deliberação que ora submeto a este Colegiado.
TCU, Sala das Sessões Ministro Luciano Brandão Alves de Souza, em 3 de setembro de 2019.
AROLDO CEDRAZ
Relator